Guilherme Jola Ferreira

Analista de Sistemas

■ guilherme_j.ferreira@hotmail.com 🥒 19987518889 🖀 São Paulo - Brasil

in www.linkedin.com/in/guilherme-jola-ferreira-9448b9101 **9** guijf93

-PROFESSIONAL SUMMARY-

CIENTISTA DE DADOS

Anos se passaram desde que iniciei como estagiário em TI, nessa longa jornada tive o prazer de atuar com Suporte Técnico, HelpDesk, Desenvolvedor e Analista de Sistemas, experiências que compõem um perfil amplo e diversificado, com um ótimo relacionamento com pessoas e conhecimento de tecnologias.

Proatividade e curiosidade me auxiliam na minha nova meta de se tornar um Cientista de Dados. Recentemente concluí o certificado profissional da IBM Data Science para me impulsionar nessa nova fase.

-EXPERIENCE-

ANALISTA DE SISTEMAS PLENO

Oct 2017 - present | Crefisa, São Paulo - Brasil

Atuo em todas as demandas relacionadas aos sistemas abaixo de minha responsabilidade.

- CRM (Oracle Responsys da Oracle) Responsável pela implantação (em andamento) e desenvolvimento das integrações com sistemas legado da Crefisa.
- CRM (Orbium da Orbium Soluções Interativas) Sustentação e desenvolvimento de relatórios dinâmicos para os responsáveis das áreas internas do sistema.
- Cadastro Positivo (JDPOS Cabine da JD Consultores) Realizado a implantação, desenvolvimento das integrações, homologação e sustentação do **novo cadastro** positivo.
- Sistema de PLD (e-Guardian da Advice) Realizado a implantação, desenvolvimento das integrações e sustentação para a
 área usuária. Responsável pelo novo projeto de unificação do sistema, unificando todas as empresas e cadastro de clientes.

DESENVOLVEDOR / ANALISTA DE SUPORTE

Mar 2016 - Aug 2018 | ClasTech, Campinas - São Paulo, Brasil

Desenvolvedor - jan/2017 - ago/2017

 Responsável pelo desenvolvimento e modelagem Back-End do sistema de NF-e (Nota Fiscal Eletrônica) e PDV (Ponto de Venda).

Analista de Suporte - mar/2016 - dez/2016

- Coordenação da equipe.
- Automação das operações executadas pela equipe, conseguindo um ganho excepcional em agilidade e praticidade.
- Sustentação do sistema de Mídia Indoor oferecido pela empresa.

SUPORTE EM TI

Sep 2015 - Feb 2016 | Falconi , São Paulo - Brasil

- Responsável pela sustentação de toda tecnologia nas Filiais de São Paulo.
- Atendimento em Inglês para consultores estrangeiros.
- Suporte em TI aos consultores, conselheiros, sócios e a presidência da Falconi.

ANALISTA DE SUPORTE

Oct 2011 - Aug 2014 | Orbium Ltda, São Paulo - Brasil

Suporte remoto e presencial aos clientes dos sistemas de Chat Online e CRM, atuando no atendimento, análise e solução de incidentes, atualizações de sistema e melhorias.

-EDUCATION-

TÉCNICO EM REDES DE COMPUTADORES

TÉCNICO EM INFORMÁTICA

Centro Paula Souza - Etec de Cotia , Cotia - São Paulo, Brasil | Graduated in 2012

GRADUAÇÃO TECNOLÓGICA EM ANALISE E DESENVOLVIMENTO DE SISTEMAS

Faculdade das Américas, São Paulo - Brasil | Graduated in 2017

-CERTIFICATIONS-

PEARSON LCCI ENTRY 3 CERTIFICATE IN ESOL INTERNATIONAL (CEFR BI)

Accreditation No. 601/5630/2

Certificado de proficiência em Inglês

IBM DATA SCIENCE PROFESSIONAL CERTIFICATE

https://www.coursera.org/account/accomplishments/specialization/certificate/HBBDBJ73RC36

Nesse programa de cursos integrados oferecido pela IBM no Coursera foram concluídos os cursos a seguir:

- · What is Data Science?
- Open Source tools for Data Science
- Data Science Methodology
- Python for Data Science and AI
- · Databases and SQL for Data Science
- Data Analysis with Python
- Data Visualization with Python
- Machine Learning with Python
- Applied Data Science Capstone

INGLÊS FLUENTE ESPANHOL BÁSICO MICROSOFT SQL ORACLE SQL PYTHON C# DELPHI IBM WATSON STUDIO GITHUB MICROSOFT VISUAL STUDIO SQL SERVER REPORTING SERVICES

DESTAQUE EM POSTURA E COMUNICAÇÃO PROATIVIDADE E CRIATIVIDADE EM SOLUÇÕES

-SKILLS-